【裁判字號】    92,訴,968
【裁判日期】    921001
【裁判案由】    違反電業法等
【裁判全文】
臺灣彰化地方法院刑事判決                          九十二年度訴字第九六八號
    公  訴  人  臺灣彰化地方法院檢察署檢察官
    被      告  乙○○
右列被告因違反電業法等案件，經檢察官聲請簡易判決處刑（九十二年度偵字第三四
九七號），本院認有刑事訴訟法第二百七十三條之一第一項所定之情形，而改依簡式
審判程序判決如左：
    主  文
乙○○共同損壞公務員職務上委託第三人掌管之文書，處有期徒刑肆月，如易科罰金
，以佰元折算壹日。緩刑貳年。
    事  實
一、乙○○意圖為自己不法之所有，於民國九十一年二月間某日與某不詳姓名之成年
    男子基於犯意聯絡，由乙○○以新臺幣六千元之代價委請該不詳姓名之成年男子
    ，在彰化縣二林鎮○○里○○段一四三之一地號，將臺灣電力股份有限公司（下
    稱臺電公司）所有而委託其保管使用之電表（電號00000000），用以證
    明為臺電公司所加封而具文書性質之電表箱外鉛質封印及表箱內「同」字封印鉛
    鎖撬開致其損壞後，打開該電表，改動內部加裝電子零件，致使電表計量失效不
    準，嗣復將電表箱封印鎖予以插回，以此改變電度表結構影響計度之方法接續竊
    電使用。嗣於九十二年三月二十一日十三時十分許，為臺電公司彰化區營業處稽
    查員甲○○會同警方前往上址查看，始查悉上情。
二、案經彰化縣警察局二林分局報告臺灣彰化地方法院檢察署檢察官偵查聲請簡易判
    決處刑；本院認有刑事訴訟法第二百七十三條之一第一項之情形，而改依簡式審
    判程序審理。
    理  由
一、按除被告所犯為死刑、無期徒刑、最輕本刑為三年以上有期徒刑之罪或高等法院
    管轄第一審案件者外，於前條第一項程序進行中，被告先就被訴事實為有罪之陳
    述時，審判長得告知被告簡式審判程序之旨，並聽取當事人、代理人、辯護人及
    輔佐人之意見後，裁定進行簡式審判程序；除簡式審判程序及簡易程序案件外，
    第一審應行合議審判，刑事訴訟法第二百七十三條之一第一項、第二百八十四條
    之一分別定有明文。本件被告所涉係死刑、無期徒刑、最輕本刑為三年以上有期
    徒刑之罪或高等法院管轄第一審案件以外之罪，並於本院行準備程序時就被訴事
    實為有罪之陳述，本院合議庭依前揭規定，經評議結果，裁定改由一名法官獨任
    行簡式審判程序，先予敘明。
二、右揭事實，業據被告乙○○於本院審理中坦白承認，核與證人即臺電公司稽查員
    甲○○於警訊中之證述相符，並有臺電公司用電實地調查書、檢查紀錄表及照片
    等在卷可資佐證，被告犯行應堪認定。
三、按臺電公司在用戶電表箱上裝置之封印鎖，一面有電力公司或臺電字樣，一面印
    有號碼，用以證明係電力公司所加封，此封印鎖之性質，與刑法第二百二十條第
    一項所稱足以為表示其用意之證明者相當，自應以文書論，且隨同電表、電表箱
    由用戶保管，如加以損壞、毀棄，即涉犯同法第一百三十八條毀損公務員委託第
    三人掌管之文書罪。核被告所為，係犯刑法第一百三十八條毀損公務員委託第三
    人掌管之文書罪，及電業法第一百零六條第三款竊電罪。被告以接續之數個舉動
    ，實現一個竊電罪之犯罪構成要件，為接續犯（司法院八十年十一月二日《八０
    》廳刑一字第一二九七號函釋見解參照）。被告與該不詳姓名之男子有犯意聯絡
    及行為分擔，應論以共同正犯。又被告所犯前揭二罪間，有方法結果之牽連關係
    ，應從較重之刑法第一百三十八條毀損公務員委託第三人掌管之文書罪。爰審酌
    被告貪圖減省一時經濟支出，造成公用事業無法合理計算其用電情形，變相加重
    其他社會大眾財務負擔，所為至屬未洽，惟其犯後尚能坦認犯行，並已償付臺電
    公司追償電費，態度尚稱可取，及其犯罪動機、手段、竊電期間之長短等一切情
    狀，量處如主文所示之刑，併諭知易科罰金之折算標準，以示懲儆。又被告前雖
    曾受有期徒刑之宣告，惟徒刑執行完畢已逾五年以上方再犯本件，有刑案資料查
    註紀錄表及臺灣高等法院被告全國前案紀錄表在卷可按，且已將所欠電費繳清，
    有收據附卷為憑，其經此教訓，當知警惕，應無再犯之虞，本院審酌上情，認主
    文所宣告之刑，以暫不執行為宜，爰併宣告緩刑二年，以啟自新。
據上論斷，應依刑事訴訟法第四百五十二條、第二百七十三條之一第一項、第二百九
十九條第一項前段，電業法第一百零六條第三款，刑法第十一條前段、第二十八條、
第一百三十八條、第五十五條、第四十一條第一項前段、第七十四條第二款，罰金罰
鍰提高標準條例第一條前段、第二條，判決如主文。
本案經檢察官廖曉萍到庭執行職務。
中    華    民    國    九十二    年      十        月        一        日
                                臺灣彰化地方法院刑事第二庭
                                    法      官  吳  俊  螢
右正本證明與原本無異。
如不服本判決，應於送達後十日內向本院提出上訴狀(須附繕本)。
告訴人或被害人對於判決如有不服具備理由請求檢察官上訴者，其上訴期間之計算係
以檢察官收受判決正本之日期為準。
                                    法院書記官  莊  玉  惠
中    華    民    國    九十二    年      十        月        二        日
電業法第一百零六條
有左列行為之一者為竊電，處五年以下有期徒刑、拘役或五百元以下罰金：
一、未經電業供電而在其供電線路上私接電線者。
二、繞越電度表或其他計電器，損壞或改動表外之線路者。
三、損壞或改變電度表、無效電力計、其他計電器之構造，或以其他方法使其失效不
準者。
四、在電價較低之線路上，私接電價較高之電器者。
五、包燈用戶，在原定電燈盞數及瓦特數以外，私自增加盞數或瓦特數者。
刑法第一百三十八條
毀棄、損壞或隱匿公務員職務上掌管或委託第三人掌管之文書、圖畫、物品，或致令
不堪用者，處五年以下有期徒刑。


司法院資訊處製作；財團法人民間司法改革基金會備份。
